# 关联交易认定

提问人：lavenderwangyan 时间：2016-11-07 15:09:39
陈版，我公司（将来要做IPO）欲将子公司的全部股份转让给股东（对母公司持股0.88%，母公司核心员工（非董监高），子公司法人、执行董事），该子公司股权转让事宜是否涉及关联交易？请赐教，谢谢！

回答人：chenyiwei
没有看清楚你的转让对象是谁？受让方是否对本企业具有控制、共同控制或重大影响，或者受让方是否为本企业或母公司的董监高（或本企业或母公司的董监高控制或共同控制的其他企业）？

提问人：lavenderwangyan 时间：2016-11-11 16:18:47
转让对象是母公司的一个股东，该股东对对母公司持股0.88%，是母公司核心员工（非董监高），同时转让对象是子公司法人、执行董事。

回答人：chenyiwei
从形式上看，受让方不属于会计准则或股票上市规则明确列举的关联方，但仍建议关注转让股权的目的、交易作价公允性、今后本公司与该原子公司的业务往来情况等因素，基于实质重于形式的原则考虑是否构成实质上的关联方交易。因为无论会计准则还是股票上市规则，对关联方及其交易的认定都是有“实质重于形式”的兜底条款的。